Config:
  hfst:
    Gen: ../../../src/generator-dict-gt-norm.hfst
    Morph: ../../../src/analyser-dict-gt-norm.hfst
  xerox:
    Gen: ../../../src/generator-dict-gt-norm.xfst
    Morph: ../../../src/analyser-dict-gt-norm.xfst

Tests:
  
  Noun - rapu: # ok APINA
    rapu+N+Sg+Nom:  rapu
    rapu+N+Sg+Gen:  rapu
    rapu+N+Sg+Acc:  rapu
    rapu+N+Sg+Ill:  rapun
    rapu+N+Sg+Loc:  rapust
    rapu+N+Sg+Com:  rapuin
    rapu+N+Sg+Abe:  raputtáá
    rapu+N+Ess:  rapun
    rapu+N+Par:  rapud
    rapu+N+Pl+Nom:  rapuh
    rapu+N+Pl+Gen:  rapui
    rapu+N+Pl+Acc:  rapuid
    rapu+N+Pl+Ill:  rapuid
    rapu+N+Pl+Loc:  rapuin
    rapu+N+Pl+Com:  rapuiguin
    rapu+N+Pl+Abe:  rapuittáá

  Noun - kaasu: # ok APINA
    kaasu+N+Sg+Nom:  kaasu
    kaasu+N+Sg+Gen:  kaasu
    kaasu+N+Sg+Acc:  kaasu
    kaasu+N+Sg+Ill:  kaasun
    kaasu+N+Sg+Loc:  kaasust
    kaasu+N+Sg+Com:  kaasuin
    kaasu+N+Sg+Abe:  kaasuttáá
    kaasu+N+Ess:  kaasun
    kaasu+N+Par:  kaasud
    kaasu+N+Pl+Nom:  kaasuh
    kaasu+N+Pl+Gen:  kaasui
    kaasu+N+Pl+Acc:  kaasuid
    kaasu+N+Pl+Ill:  kaasuid
    kaasu+N+Pl+Loc:  kaasuin
    kaasu+N+Pl+Com:  kaasuiguin
    kaasu+N+Pl+Abe:  kaasuittáá

  Noun - liidu: # ok APINA
    liidu+N+Sg+Nom:  liidu
    liidu+N+Sg+Gen:  liidu
    liidu+N+Sg+Acc:  liidu
    liidu+N+Sg+Ill:  liidun
    liidu+N+Sg+Loc:  liidust
    liidu+N+Sg+Com:  liiduin
    liidu+N+Sg+Abe:  liiduttáá
    liidu+N+Ess:  liidun
    liidu+N+Par:  liidud
    liidu+N+Pl+Nom:  liiduh
    liidu+N+Pl+Gen:  liidui
    liidu+N+Pl+Acc:  liiduid
    liidu+N+Pl+Ill:  liiduid
    liidu+N+Pl+Loc:  liiduin
    liidu+N+Pl+Com:  liiduiguin
    liidu+N+Pl+Abe:  liiduittáá

  Noun - ruusu: # ok APINA
    ruusu+N+Sg+Nom:  ruusu
    ruusu+N+Sg+Gen:  ruusu
    ruusu+N+Sg+Acc:  ruusu
    ruusu+N+Sg+Ill:  ruusun
    ruusu+N+Sg+Loc:  ruusust
    ruusu+N+Sg+Com:  ruusuin
    ruusu+N+Sg+Abe:  ruusuttáá
    ruusu+N+Ess:  ruusun
    ruusu+N+Par:  ruusud
    ruusu+N+Pl+Nom:  ruusuh
    ruusu+N+Pl+Gen:  ruusui
    ruusu+N+Pl+Acc:  ruusuid
    ruusu+N+Pl+Ill:  ruusuid
    ruusu+N+Pl+Loc:  ruusuin
    ruusu+N+Pl+Com:  ruusuiguin
    ruusu+N+Pl+Abe:  ruusuittáá

  Noun - hana: # - ok
    hana+N+Sg+Nom:  hana
    hana+N+Sg+Gen:  hana
    hana+N+Sg+Ill:  hanan
    hana+N+Sg+Loc:  hanast
    hana+N+Sg+Com:  hanain
    hana+N+Sg+Abe:  hanattáá
    hana+N+Ess:  hanan
    hana+N+Pl+Nom:  hanah
    hana+N+Pl+Gen:  hanai
    hana+N+Pl+Acc:  hanaid
    hana+N+Pl+Ill:  hanaid
    hana+N+Pl+Loc:  hanain
    hana+N+Pl+Com:  hanaiguin
    hana+N+Pl+Abe:  hanaittáá


  Noun - laava: # - ok
    laava+N+Sg+Nom:  laava
    laava+N+Sg+Gen:  laava
    laava+N+Sg+Ill:  laavan
    laava+N+Sg+Loc:  laavast
    laava+N+Sg+Com:  laavain
    laava+N+Sg+Abe:  laavattáá
    laava+N+Ess:  laavan
    laava+N+Par:  laavad
    laava+N+Pl+Nom:  laavah
    laava+N+Pl+Gen:  laavai
    laava+N+Pl+Acc:  laavaid
    laava+N+Pl+Ill:  laavaid
    laava+N+Pl+Loc:  laavain
    laava+N+Pl+Com:  laavaiguin
    laava+N+Pl+Abe:  laavaittáá

  Noun - sooda: # - ok
    sooda+N+Sg+Nom:  sooda
    sooda+N+Sg+Gen:  sooda
    sooda+N+Sg+Ill:  soodan
    sooda+N+Sg+Loc:  soodast
    sooda+N+Sg+Com:  soodain
    sooda+N+Sg+Abe:  soodattáá
    sooda+N+Ess:  soodan
    sooda+N+Par:  soodad
    sooda+N+Pl+Nom:  soodah
    sooda+N+Pl+Gen:  soodai
    sooda+N+Pl+Acc:  soodaid
    sooda+N+Pl+Ill:  soodaid
    sooda+N+Pl+Loc:  soodain
    sooda+N+Pl+Com:  soodaiguin
    sooda+N+Pl+Abe:  soodaittáá

  Noun - poorá:
    poorá+N+Sg+Nom:  poorá # Uánánem ij tooimâ taan säänist
    poorá+N+Sg+Gen:  poorá
    poorá+N+Sg+Acc:  poorá
    poorá+N+Sg+Ill:  poorán
    poorá+N+Sg+Loc:  poorást
    poorá+N+Sg+Com:  pooráin
    poorá+N+Sg+Abe:  pooráttáá
    poorá+N+Ess:  poorán
    poorá+N+Par:  poorád
    poorá+N+Pl+Nom:  pooráh
    poorá+N+Pl+Gen:  poorái
    poorá+N+Pl+Acc:  pooráid
    poorá+N+Pl+Ill:  pooráid
    poorá+N+Pl+Loc:  pooráin
    poorá+N+Pl+Com:  pooráiguin
    poorá+N+Pl+Abe:  pooráittáá

  Noun - loová:
    loová+N+Sg+Nom:  loová # Ij uánánem
    loová+N+Sg+Gen:  loová
    loová+N+Sg+Acc:  loová
    loová+N+Sg+Ill:  loován
    loová+N+Sg+Loc:  loovást
    loová+N+Sg+Com:  loováin
    loová+N+Sg+Abe:  loováttáá
    loová+N+Ess:  loován
    loová+N+Par:  loovád
    loová+N+Pl+Nom:  loováh
    loová+N+Pl+Gen:  loovái
    loová+N+Pl+Acc:  loováid
    loová+N+Pl+Ill:  loováid
    loová+N+Pl+Loc:  loováin
    loová+N+Pl+Com:  loováiguin
    loová+N+Pl+Abe:  loováittáá


